【裁判字號】    89,易,3192
【裁判日期】    891016
【裁判案由】    違反就業服務法
【裁判全文】
臺灣臺中地方法院刑事判決                        八十九年度易字第三一九二號
    公  訴  人  臺灣台中地方法院檢察署檢察官
    被      告  甲○○
右列被告因違反就業服務法案件，經檢察官聲請簡易處刑 (八十九年度偵字第一一八
一二號)，本院認不宜簡易處刑，改依通常程序審理，判決如左：
    主  文
甲○○無罪。
    理  由
一、公訴意旨略以：甲○○明知印尼籍外勞ＳＵＴＩＮＡＨ  ＫＡＲＤＩＹＯ（中文
    譯音：史提娜）係乙○○（檢察官另行偵查）於民國八十八年九月九日所申請聘
    僱來台，在台中縣梧棲鎮○○街一三五巷一三二號，擔任看護乙○○祖母之監護
    工。詎甲○○未經許可，於八十九年二月三日上午九時許，叫前開外勞史提娜至
    梧棲市場幫其母親做魚類工作，未經許可而留用他人所申請聘僱之外國人，因認
    被告涉有違反就業服務法第五十八條第一項前段之罪嫌。
二、按犯罪事實應依證據認定之，無證據不得推定其犯罪事實。又不能證明被告犯罪
    或其行為不罰者，應諭知無罪之判決，刑事訴訟法第一百五十四條、第三百零一
    條第一項定有明文。且認定不利於被告之事實，須依積極證據，苟積極證據不足
    為不利於被告事實之認定時，即應為有利於被告之認定，更不必有何有利之證據
    ；又事實之認定應憑證據，如未能發現相當之證據，或證據不足以證明，自不能
    以推測或擬制之方法以為裁判之基礎，分別有最高法院三十年上字第八一六號、
    四十年台上字第八六號判例可資參照。
三、公訴意旨認被告甲○○涉有違反就業服務法第五十八條第一項前段之罪嫌，無非
    以被告甲○○於警訊中坦承前開外勞為其指派至梧棲市場幫忙其母工作，並有印
    尼籍外勞史提娜之資料及查獲現場工作地點照片三張為其論據。訊據被告甲○○
    ，矢口否認上開犯行，辯稱：其未指派史提娜至梧棲市場幫其母親工作，當日係
    其母親打電話給其太太丙○○，經丙○○同意後，由其開車載送其妻聘僱之菲律
    賓籍外勞德瑞莎至梧棲市場幫其母工作，當天去警局係以吳家代表之身分應訊等
    語置辯。經查：證人乙○○證稱其父身故後留有梧棲市場二個攤位，被告分得其
    中七十七號攤位，伊分得其中七十六號攤位，乙○○實際在七十六號攤位經營魚
    貨買賣，被告分得之七十七號攤位則由其母經營魚貨買賣；被告供稱其身為台灣
    人壽保險股份有限公司展業經理，不過問上開攤位之事，案發當日因接近農曆春
    節，其母打電話要求其妻丙○○指派丙○○聘僱用以看護其母祖母黃王緣之菲籍
    外勞德瑞莎至市場幫忙，經其妻同意後，要其載德瑞莎至市場幫忙其母看顧魚貨
    ，其弟乙○○則指派印尼籍外勞史提娜至其攤位幫忙等語，除上開市場七六、七
    七號攤位現承租人為被告之母吳黃米汝，吳黃米汝為實際經營攤位之人 (有卷附
    台灣省台中縣梧棲鎮公有零售市場店舖攤位租賃契約書二紙影本附卷)外，被告
    與被告之弟乙○○、其妻丙○○於檢察官偵查及本院審理時所供情節相符，復有
    台灣台中地方法院檢察署以八十九年度偵字第一二八七四號對丙○○上開指派外
    勞德瑞莎幫忙被告之母工作乙事，為不起訴處分，有不起訴處分書乙份在卷可稽
    。而外勞史提挪於警訊時表示其與僱主乙○○居住於台中縣梧棲鎮○○街一三五
    巷一三二號，外勞德瑞莎於卷附另案警訊中表示，其與僱主丙○○居住於台中縣
    龍井鄉○○路新庄仔九六弄五號，被告又身為台灣人壽展業經理，既未與母親共
    同居住，而史提娜又為乙○○所聘僱，衡情被告母親當無不要求與其共同居住又
    為僱主之乙○○，而與非共同生活之被告聯繫要求被告指派非其所聘僱之外勞史
    提娜至市場幫忙其工作之理，從而被告辯稱其並未指派印尼籍外勞史提娜至梧棲
    市場幫助其母親看顧魚貨之語，尚非無據。此外，復查無其他積極證據足資證明
    被告甲○○有何公訴人所指違反就業服務法犯行，揆諸上開說明及判例意旨，為
    昭審慎，自應為被告甲○○無罪之諭知。
據上論斷，應依刑事訴訟法第四百五十二條、第三百零一條第一項，判決如主文。
中      華      民      國    八十九    年      十      月      十六    日
                                          法  官  陳 學 德
右正本證明與原本無異。
如不服本判決，應於送達後十日內向本院提出上訴狀 （須附繕本） ，上訴於台灣高
法院台中分院。
                                          書記官
中      華      民      國    八十九    年      十      月      十八    日


司法院資訊處製作；財團法人民間司法改革基金會備份。
